【裁判字號】    98,簡上,1122
【裁判日期】    990127
【裁判案由】    傷害
【裁判全文】
臺灣桃園地方法院刑事判決            98年度簡上字第1122號
上  訴  人  丙○○
即  被  告
上列上訴人因傷害案件，不服本院桃園簡易庭中華民國98年9 月
8日98 年度桃簡字第1549號第一審刑事簡易判決（聲請簡易判決
處刑案號：臺灣桃園地方法院檢察署98年度調偵字第111 號），
提起上訴，本院管轄第二審之合議庭判決如下：
    主  文
上訴駁回。
    事  實
一、丙○○前於民國96年間，因傷害案件，經本院判處有期徒刑
    5 月後，為臺灣高等法院撤銷改判處有期徒刑5 月，減為有
    期徒刑2 月又15日確定，甫於97年1 月15日易科罰金執行完
    畢。詎仍不知悔改，於97年9 月17日晚間7 時許，騎乘車牌
    號碼SHG-971 號機車，沿桃園縣八德市○○○街直行時，適
    有甲○○（所犯傷害案件業經原審判處拘役50日確定）駕駛
    車牌號碼N9 -5370號自小客車欲停入福國北街與陸光街口附
    近之路邊停車格內，丙○○因不滿甲○○為停車而阻擋其向
    前直行之路徑，遂出手拍擊甲○○所駕車輛洩憤。甲○○察
    覺有異下車後，雙方一言不合，丙○○竟基於普通傷害之犯
    意，徒手朝甲○○之頭部毆擊，以致其跌倒在地，而甲○○
    見丙○○欲騎車離開，立即起身一面出手拉住機車後座手柄
    阻止其離去，並與丙○○相互拉扯，一面則放聲呼叫其配偶
    乙○○（所犯傷害等案件業經本院另案判處拘役30日確定）
    前來相助。乙○○聞聲趕至現場後，丙○○除持其所戴安全
    帽接續毆打甲○○頭部、胸口外，復再徒手接續毆擊乙○○
    之頭部、肩膀等部位，造成甲○○因而受有頭部外傷、胸部
    挫傷、右大拇指及左小指挫傷、右小腿挫傷等傷害，乙○○
    則受有左小腿及右前臂擦傷等傷害。嗣經丙○○報警前來處
    理，始查悉上情。
二、案經甲○○、乙○○訴由桃園縣政府警察局八德分局報請臺
    灣桃園地方法院檢察署檢察官偵查後聲請以簡易判決處刑。
    理  由
壹、證據能力方面：
一、按刑事訴訟法第158 條之3 規定：「證人、鑑定人依法應具
    結而未具結者，其證言或鑑定意見，不得作為證據。」所謂
    「依法應具結而未具結者」，係指檢察官或法官依刑事訴訟
    法第175 條之規定，以證人身分傳喚被告以外之人（證人、
    告發人、告訴人、被害人、共犯或共同被告）到庭作證，或
    雖非以證人身分傳喚到庭，而於訊問調查過程中，轉換為證
    人身分為調查時，此時其等供述之身分為證人，則檢察官、
    法官自應依本法第186 條有關具結之規定，命證人供前或供
    後具結，其陳述始符合第158 條之3 之規定，而有證據能力
    。若檢察官或法官非以證人身分傳喚而以告發人、告訴人、
    被害人或共犯、共同被告身分傳喚到庭為訊問時（例如刑事
    訴訟法第71條、第219 條之6 第2 項、第236 條之1 第1項
    、第248 條之1 、第271 條第2 項、第271 條之1 第1 項）
    ，其身分既非證人，即與「依法應具結」之要件不合，縱未
    命其具結，純屬檢察官或法官調查證據職權之適法行使，當
    無違法可言。查告訴人甲○○、乙○○於臺灣桃園地方法院
    檢察署檢察官97年12月17日訊問時以告訴人身分所為之陳述
    ，因檢察官均係以告訴人之身分訊問甲○○、乙○○，其等
    身分既非證人，自與「依法應具結」之要件不合，且其上開
    非以證人之身分於偵查中向檢察官所為之陳述，亦查無顯有
    不可信之情況，嗣於本院審理時，被告復未聲請傳喚共同被
    告甲○○、乙○○到庭對質、詰問，可認其已捨棄對共同被
    告之反對詰問權（最高法院98年臺上字第984 號判決意旨參
    照），依前開說明，本件告訴人甲○○、乙○○上開向檢察
    官所為陳述，即應具有證據能力。
二、次按被告以外之人於審判外之言詞或書面陳述，除法律有規
    定者外，不得作為證據；被告以外之人於審判外之陳述，經
    當事人於審判程序同意作為證據，法院審酌該言詞陳述或書
    面陳述作成時之情況，認為適當者，亦得為證據。當事人、
    代理人或辯護人於法院調查證據時，知有第159 條第1 項不
    得為證據之情形，而未於言詞辯論終結前聲明異議者，視為
    有前項之同意，刑事訴訟法第159 條第1 項及第159 條之5
    分別定有明文。查證人甲○○、乙○○於警詢中所為陳述，
    固屬傳聞證據，惟檢察官及被告就前揭審判外陳述之證據能
    力，於本院準備程序及審判期日時均不爭執，且迄至言詞辯
    論終結前亦未再聲明異議。經核上開證據資料製作時之情況
    ，查無違法不當或證明力明顯過低之瑕疵，亦認為以之作為
    證據應屬適當。
三、最後，本案認定事實所引用之文書證據，並無證據證明係公
    務員違背法定程式所取得，亦無刑事訴訟法第159 條之4之
    顯有不可信之情況與不得作為證據之情形。本院斟酌本案卷
    內之證據並非非法取得，亦無證明力明顯過低之情形，且經
    本院於審判期日依法進行證據之調查、辯論，被告於訴訟上
    之程序權即已受保障，故前揭各該證據，均得採為證據，合
    先敘明。
貳、實體方面：
一、訊據被告丙○○固直言其於上開時地因停車細故，與甲○○
    、乙○○發生衝突等情不諱，惟矢口否認有何傷害犯行，辯
    稱：我沒有打人，我連反擊的能力都沒有；是甲○○拿安全
    帽打我，自己打到指甲斷裂，跌倒後又正面仰倒在車子上，
    至於乙○○是用腳踢我，但因為我剛好倒在兩棵樹中間，他
    的腳在踹我時，被樹枝弄到才有傷云云。
二、惟查：
(一)、上開犯罪事實，業據證人甲○○、乙○○分別於警詢及偵訊
    時指訴歷歷（見偵查卷第4 至5 頁、13至14頁、42至45頁）
    ，經核渠等前揭所證情節，前後大致相符而無矛盾，已見所
    言不虛。參以被害人甲○○、乙○○確曾於97年9 月17日晚
    間8 時許，前往聖保祿醫院求診，於到院時甲○○確實受有
    頭部外傷、胸部挫傷、右手大拇指及左小指挫傷、右小腿挫
    傷等傷害，另乙○○亦受有左小腿及右前臂擦傷等傷勢，此
    有該院診斷證明書2 份足憑（見偵查卷第16、20頁）。經本
    院將被害人甲○○、乙○○所述遭毆打之情節，與記載其等
    二人所受傷勢部位、受傷程度之診斷證明書相互比對結果，
    並無不符，益見渠等所證實在。
(二)、至被告丙○○雖執前詞云云置辯。然若被害人甲○○於案發
    時確係因拿取安全帽毆打被告，以致弄傷自己手指並進而正
    面仰倒於車上，何以非甲○○之背部受有傷害，而係其身體
    正面之胸部受有挫傷？實有可疑；又果如被告所述，乙○○
    之所以受傷，係因其趁被告倒於兩樹中央時，以雙腳踹踢被
    告致遭樹枝弄傷，何以乙○○上肢即右前臂部位受有挫傷？
    在在核與經驗法則不符，是認其前揭所辯，無非僅係避重就
    輕之詞，不足採信。
(三)、綜上所述，被告丙○○確有於上開時地傷害被害人甲○○、
    乙○○之事實，其前揭所辯，無非僅係飾卸之詞，委無可採
    。本件事證明確，被告犯行洵堪認定，應予依法論科。
三、論罪科刑：
(一)、核被告丙○○所為，係犯刑法第277 條第1 項之普通傷害罪
    。其基於同一傷害之犯意，於同一時、地各接續毆打被害人
    甲○○、乙○○多下，均係以一行為侵害同一法益，均應論
    以接續犯。被告丙○○以一行為傷害甲○○、乙○○二人，
    為同種想像競合犯，應依刑法第55條前段規定，從一重之普
    通傷害罪處斷。被告前於96年間，因傷害案件，經本院判處
    有期徒刑5 月後，為臺灣高等法院撤銷改判處有期徒刑5 月
    ，減為有期徒刑2 月又15日確定，甫於97年1 月15日易科罰
    金執行完畢，此有臺灣高等法院被告前案紀錄表在卷可稽，
    其受有期徒刑執行完畢，5 年內故意再犯本件有期徒刑以上
    之罪，為累犯，應依刑法第47條第1 項規定加重其刑。
(二)、原審認被告丙○○所犯普通傷害罪罪證明確，引用刑法第27
    7 條第1 項、第47條第1 項、第55條（原審漏引此部法條，
    應予補充）、第41條第1 項前段，刑法施行法第1 條之1 第
    1 項、第2 項前段為依據，量處被告丙○○拘役40日，並諭
    知易科罰金之折算標準，經核其認事用法並無違誤，量刑亦
    甚允洽，應予維持。被告上訴猶執陳詞否認犯罪，並無理由
    ，應予駁回。
據上論斷，應依刑事訴訟法第455 條之1 第1 項、第3 項、第36
8 條，判決如主文。
本案經檢察官吳佳美到庭執行職務。
中    華    民    國    99    年    1     月    27    日
                  刑事第八庭    審判長法  官  林惠霞
                                      法  官  張明儀
                                      法  官  呂綺珍
附錄論罪科刑法條：
中華民國刑法第277條
（普通傷害罪）
傷害人之身體或健康者，處3 年以下有期徒刑、拘役或1 千元以
下罰金。
犯前項之罪因而致人於死者，處無期徒刑或7 年以上有期徒刑；
致重傷者，處3 年以上10年以下有期徒刑。
以上正本證明與原本無異。
不得上訴。
                                      書記官  范升福
中    華    民    國    99    年    1     月    27    日

司法院資訊處製作；財團法人民間司法改革基金會備份。
